【裁判字號】    97,易,1148
【裁判日期】    970718
【裁判案由】    竊盜
【裁判全文】
臺灣彰化地方法院刑事判決              97年度易字第1148號
公  訴  人  臺灣彰化地方法院檢察署檢察官
被      告  乙○○
                      巷30號.
                    （另案於臺灣彰化監獄執行中）
上列被告因竊盜案件，經檢察官提起公訴（九十七年度偵字第三
九三九號），本院判決如下：
    主  文
乙○○竊盜，累犯，處有期徒刑伍月；又竊盜，累犯，處有期徒
刑月；應執行有期徒刑柒月。
    事  實
一、乙○○前於民國九十年十月二十六日，因竊盜及偽造文書案
    件，經臺灣高等法院臺中分院以九十年度上訴字第九八七號
    判決各判處有期徒刑一年六月、十月，並定應執行刑為有期
    徒刑二年確定；又於九十年六月八日，因施用第二級毒品案
    件，經本院以九十年度易字第六十號判決判處有期徒刑十月
    確定，嗣與上開案件定執行刑為有期徒刑二年八月，入監執
    行後，於九十三年一月十六日獲假釋出監；惟於假釋期間，
    又因詐欺案件，經臺灣高等法院臺中分院於九十三年六月二
    十四日，以九十三年度上易字第五三六號判決判處有期徒刑
    四月確定，復與上開已定執行刑之案件，再定應執行刑為有
    期徒刑三年，並撤銷前開假釋，應再入監執行殘刑一年二月
    又十七日；另於九十四年六月二十七日，因竊盜案件，經本
    院以九十四年度易字第五七七號判決判處有期徒刑一年確定
    ，同年九月十九日，另因施用第二級毒品案件，經本院以九
    十四年度易字第七０二號判決判處有期徒刑十月確定，並與
    上開竊盜案件定應行刑為有期徒刑一年九月，且與前開殘刑
    接續執行，之後，適逢中華民國九十六年罪犯減刑條例施行
    ，經減刑後，於九十六年七月十六日執行完畢出監。詎其仍
    不知悔改，意圖為自己不法所有，先後為以下之竊盜犯行：
（一）於九十六年十二月十六日十時五十八分許，利用甲○○房
      門未上鎖之機會，侵入其位於彰化縣彰化市○○里○○路
      ○段一七六號三樓住宅內（侵入住宅部分未據告訴），徒
      手竊取甲○○所有之華碩牌筆記型電腦一台及隨身硬碟一
      台（合計價值約新臺幣【下同】四萬三千元）得手，並於
      同日十一時三十分許，攜往彰化縣彰化市○○路三六八號
      「金莎電子遊藝場」，交付予不知情綽號「紅龜」之楊錫
      隆（所涉贓物罪嫌，業經檢察官為不起訴處分），以抵償
      乙○○積欠楊錫隆四千元之債務。
（二）復於同年月十七日（起訴書誤載為十六日）十六時三十分
      許，行經彰化縣彰化市○○路○段二十巷五號前，以自備
      鑰匙一支，竊取停放於路邊、德仁企業有限公司所有由丙
      ○○使用中之車牌號碼ＴＯＭ－三一九號輕型機車一部，
      得手後供己代步之用。
    嗣經警調閱路旁之監視錄影畫面，發覺乙○○涉有重嫌，始
    循線查獲，並於九十七年一月十九日在彰化縣彰化市○○里
    ○○路○段一七四巷三號前尋獲上揭機車（已發還丙○○）
    。
二、案經甲○○、丙○○訴由彰化縣警察局彰化分局報請台灣彰
    化地方法院檢察署檢察官偵查起訴。
    理  由
一、上開竊盜之犯罪事實，迭據被告乙○○於警、偵訊中暨本院
    審理時坦承不諱，核與證人即告訴人甲○○、丙○○於警詢
    中證述失竊之情節相符，復經證人楊錫隆於警詢中及偵查時
    證述明確。此外，並有失車紀錄資料、彰化縣警察局車輛尋
    獲電腦輸入單、贓物認領保管單、監視器翻拍照片及現場照
    片共二十二幀等附卷可稽，堪認被告自白確與事實相符，本
    件事證明確，被告犯行均堪以認定。
二、核被告所為，均係犯刑法第三百二十條第一項之竊盜罪。被
    告所犯上開二罪，犯意各別，行為互殊，應分論併罰。又被
    告前於九十年十月二十六日，因竊盜及偽造文書案件，經臺
    灣高等法院臺中分院以九十年度上訴字第九八七號判決各判
    處有期徒刑一年六月、十月，並定應執行刑為有期徒刑二年
    確定；又於九十年六月八日，因施用第二級毒品案件，經本
    院以九十年度易字第六十號判決判處有期徒刑十月確定，嗣
    與上開案件定執行刑為有期徒刑二年八月，入監執行後，於
    九十三年一月十六日獲假釋出監；惟於假釋期間，又因詐欺
    案件，經臺灣高等法院臺中分院於九十三年六月二十四日，
    以九十三年度上易字第五三六號判決判處有期徒刑四月確定
    ，復與上開已定執行刑之案件，再定應執行刑為有期徒刑三
    年，並撤銷前開假釋，應再入監執行殘刑一年二月又十七日
    ；另於九十四年六月二十七日，因竊盜案件，經本院以九十
    四年度易字第五七七號判決判處有期徒刑一年確定，同年九
    月十九日，另因施用第二級毒品案件，經本院以九十四年度
    易字第七０二號判決判處有期徒刑十月確定，並與上開竊盜
    案件定應行刑為有期徒刑一年九月，且與前開殘刑接續執行
    ，之後，適逢中華民國九十六年罪犯減刑條例施行，經減刑
    後，於九十六年七月十六日執行完畢出監，此有臺灣彰化地
    方法院檢察署刑案資料查註紀錄表及臺灣高等法院被告前案
    紀錄表等附卷可參，其受此有期徒刑執行完畢後，五年內再
    故意犯本件有期徒刑以上之罪，各應依累犯規定加重其刑。
    爰審酌被告前有多次竊盜前科，素行非佳，有臺灣高等法院
    被告前案紀錄表在卷可憑，及其犯罪之動機、手段、竊盜所
    得財物之價值，暨被告犯後均能坦承犯行，態度尚稱良好等
    一切情狀，各量處如主文所示之刑，並定應執行刑。至被告
    用以行竊之鑰匙一支，據被告供述業已丟棄，且無證據證明
    現仍存在，爰不併為沒收之宣告，附此敘明。
據上論斷，應依刑事訴訟法第二百九十九條第一項前段，刑法第
三百二十條第一項、第四十七條第一項、第五十一條第五款，刑
法施行法第一條之一第一項、第二項前段，判決如主文。
本案經檢察官蔡曉崙到庭執行職務。
中    華    民    國    97    年    7     月    18    日
                            刑事第六庭
                                法  官  王義閔
以上正本證明與原本無異。
如不服本判決，應於判決送達後10日內，向本院提出上訴書狀，
上訴書狀應「敘述具體上訴理由」，並按他造當事人之人數附繕
本。「切勿逕送上級法院」。
告訴人或被害人對於判決如有不服具備理由請求檢察官上訴者，
其上訴期間之計算係以檢察官收受判決正本之日期為準。
中    華    民    國    97    年    7     月    18    日
                                書記官  陳秀鳳
附錄本案論罪科刑法條全文：
中華民國刑法第320條
（普通竊盜罪、竊佔罪）
意圖為自己或第三人不法之所有，而竊取他人之動產者，為竊盜
罪，處5年以下有期徒刑、拘役或5百元以下罰金。
意圖為自己或第三人不法之利益，而竊佔他人之不動產者，依前
項之規定處斷。
前二項之未遂犯罰之。


司法院資訊處製作；財團法人民間司法改革基金會備份。
